【裁判字號】    98,聲,111
【裁判日期】    981222
【裁判案由】    變換提存物
【裁判全文】
臺灣高等法院臺南分院民事裁定    98年度聲字第111號
聲  請  人  福邦證券股份有限公司
法定代理人  甲○○
相  對  人  戊○○
            乙○○
            丁○○
            丙○○
上列當事人間聲請假扣押事件，聲請人就臺灣臺北地方法院98年
度存字第54號提存事件，聲請變換提存物，本院裁定如下：
      主      文
臺灣臺北地方法院98年度存字第54號提存事件，聲請人所提供之
擔保物即面額新台幣壹仟伍佰萬元之國泰世華商業銀行新生分行
無記名可轉讓定期存單，准以同金額之國泰世華商業銀行新生分
行無記名可轉讓定期存單代之。
      理      由
一、按供擔保之提存物或保證書，除得由當事人約定變換外，法
    院得依供擔保人之聲請，以裁定許其變換；上開規定於其他
    依法令供訴訟上之擔保者，準用之；民事訴訟法第105條第1
    項、第106條分別定有明文。次按法院依民事訴訟法第105條
    第1項規定，以裁定許供擔保人變換擔保之提存物者，應斟
    酌變換後之提存物與變換前之提存物，在經濟上具有相當之
    價值而後可（最高法院86年度台抗字第445號裁定參照）。
二、本件聲請意旨略以：伊與相對人間聲請假扣押事件，為免予
    假扣押，已於民國（下同）94年5月18日，依本院94年度聲
    字第9號裁定意旨，以新台幣（下同）1,500萬元為相對人提
    供擔保，並經台灣台北地方法院（下簡稱台北地院）以94年
    度存字第2104號提存在案，嗣經伊多次聲請變換提存物後，
    再依本院97年度聲字第53號民事裁定，以面額1,500萬元之
    國泰世華商業銀行新生分行無記名可轉讓定期存單，向台北
    地院申辦98年度存字第54號變換提存物提存在案。茲因該提
    存物將於99年1月5日到期，有變換之必要，爰聲請准予變換
    以同金額之國泰世華商業銀行新生分行無記名可轉讓定期存
    單代之等語。
三、查聲請人之上開主張，業經本院依職權調取上揭假扣押案卷
    、提存案卷、變換提存物案卷查明無訛，堪信為真實。次查
    聲請人原提存物及欲變換之提存物，均係同一之國泰世華商
    業銀行新生分行無記名可轉讓定期存單，苟金額相同，堪認
    變換前、後之提存物在經濟上之價值為相當。聲請人原提存
    之國泰世華商業銀行新生分行無記名可轉讓定期存單，將於
    99年1月5日到期，聲請人聲請變換提存物為同額之國泰世華
    商業銀行新生分行無記名可轉讓定期存單，揆諸首開說明，
    即無不合，應予准許。
四、爰裁定如主文所示。
中    華    民    國    98    年    12    月    22    日
                  民事第四庭    審判長法  官    吳上康
                                      法  官    陳珍如
                                      法  官    王金龍
上為正本係照原本作成。
如對本裁定抗告，須於本裁定送達後10日內向本院提出抗告狀（
須附繕本），並應繳納抗告費新台幣1千元。
中    華    民    國    98    年    12    月    22    日
                                      書記官    李梅菊


司法院資訊處製作；財團法人民間司法改革基金會備份。
